# 陈老师，请教一个资产组增值的问题

提问人：lul1818 时间：2014-12-24 15:38:49
母公司以构成业务的非货币资产组向全资子公司增资，对该母公司的个别报表层面而言，因为不改变所控制的经济资源及其风险和报酬特征，所以是不具有商业实质的非货币性资产交换，应按投出资产组的原账面价值和相关税费（所得税除外）之和作为对B公司的长期股权投资的初始成本。 B公司接受母公司投入的具有“业务三要素”的资产组，按同一控制下合并的原则进行会计处理。

回答人：chenyiwei
母公司以构成业务的非货币资产组向全资子公司增资，对该母公司的个别报表层面而言，因为不改变所控制的经济资源及其风险和报酬特征，所以是不具有商业实质的非货币性资产交换，应按投出资产组的原账面价值和相关税费（所得税除外）之和作为对B公司的长期股权投资的初始成本。 B公司接受母公司投入的具有“业务三要素”的资产组，按同一控制下合并的原则进行会计处理。